【裁判字號】    95,抗,511
【裁判日期】    950502
【裁判案由】    假處分
【裁判全文】
臺灣高等法院民事裁定                   95年度抗字第511號
抗  告  人  乙○○
相  對  人  潤泰台北新大陸社區管理委員會
                        樓活動中心
法定代理人  甲○○
上列抗告人因與相對人間假處分事件，對於中華民國95年3月28
日臺灣板橋地方法院95年度裁全字第3345號所為裁定提起抗告，
本院裁定如下：
    主  文
抗告駁回。
抗告訴訟費用由抗告人負擔。
    理  由
一、按於爭執之法律關係，為防止發生重大之損害或避免急迫之
    危險或有其他相類之情形而有必要時，得聲請為定暫時狀態
    之處分。前項裁定，以其本案訴訟能確定該爭執之法律關係
    者為限，民事訴訟法第538條第1、2項定有明文。是於爭執
    之法律關係，定暫時狀態處分之制度目的係在防止因法律關
    係不確定產生之重大損害。至損害重大與否，應視聲請人因
    定暫時狀態處分所應獲得之利益或防免之損害是否逾相對人
    因該處分所蒙受之不利益或損害而定，於前者大於後者之情
    形，始得謂為重大而具保全之必要。又於爭執之法律關係及
    有定暫時狀態之必要，應釋明之。該釋明如有不足，而債權
    人陳明願供擔保或法院認為適當者，法院得定相當之擔保，
    命供擔保後為定暫時狀態之處分，同法第538條之4、第533
    條、第526條第1、2項亦有規定。債權人如未先為釋明，縱
    就債務人所應受之損害供法院所定之擔保者，亦不得命為定
    暫時狀態之處分，必因釋明而有不足，並經債權人陳明願供
    擔保或法院認為適當者，始得命供擔保後為定暫時狀態之處
    分。
二、抗告人聲請及抗告意旨略以：抗告人係「潤泰台北新大陸社
    區」（坐落板橋市○○段43地號）之區分所有權人（4633建
    號），向該社區區分所有權人陳致云承租系爭社區地下三樓
    編號：B3 -157號停車位，而領有相對人即債務人合法發給
    之停車證。相對人於95年2月7日公告辦理新年度停車證換發
    作業事宜，惟其於95年2月14日召集之第12屆管理委員會第6
    次會議決議：持有第二張車證（即債務人所稱G牌車證）之
    使用人於更換車證時，應另行繳納新台幣（下同）1萬元之
    保證金，並簽立切結書，切結該G牌車證若一經相鄰車位所
    有人提出抗議，即暫時取消資格，至使用人自行與相鄰車位
    協調完成為止。該決議明顯加重車位使用人之義務，違反「
    潤泰台北新大陸社區」公寓大廈住戶規約第10條第2項約定
    「管理費由各區分所有人按其共有之應有部分比例（亦即按
    其建物所有權狀建物標示部分內所載之主建物、附屬建物及
    共同使用持分面積之和及車位個數）分擔之。此項分擔計算
    方式，如須調整時，應依照區分所有權人會議之決議。」，
    應屬無效。抗告人提出異議，並請其依法提交區分所有人會
    議決議，相對人竟不予理會，致抗告人因此未能更換新年度
    之停車證，而無法將汽車駛入系爭社區停車場停放。抗告人
    一面已繳納管理費，一面卻無法使用該停車位，而須每日於
    停車場外尋覓車位，除須額外繳付停車費用外，並有遭受破
    壞及竊盜之虞，造成雙重損失，因認於確認相對人前開決議
    違法與否前，應有定暫時狀態准許抗告人依舊停車證進入停
    車場，停放汽車之必要，爰依民事訴訟法第538條第1項規定
    ，並願供擔保以補釋明之不足，請求命相對人應准許債權人
    持相對人於民國94年間換發，如聲請狀附件所示：「棟樓別
    ：C3-18F，車位號：B3-1 57，車號：HC- 4855（B）」之停
    車證，於確認相對人95年2月14日「潤泰台北新大陸社區第
    12屆管理委員會第6次會議紀錄」片面加重更換停車證條件
    之決議合法前，或變更其委員會決議回復原更換新車證條件
    前，得維持合法進出「潤泰台北新大陸社區」地下室停車場
    ；並依民法第538條之1第1項規定裁定為緊急處置，俾免影
    響聲請人權益等語，並提出停車證、應收款分攤表、相對人
    95.2.7公告、相對人92.2.14會議紀錄、「潤泰台北新大陸
    社區」公寓大廈住戶規約、94/12.13停車場管理辦法、
    95.3.9公告、土地及建物登記簿謄本等為據。
三、查抗告人所提上開證物，僅能釋明抗告人為系爭潤泰台北新
    大陸社區區分所有權人，及其向第三人承租系爭社區停車位
    、相對人95年2月14日第12屆管理委員會第6次會議有關上開
    決議違背「潤泰台北新大陸社區」公寓大廈住戶規約第10條
    第2項約定，並無從釋明本件有定暫時狀態處分之必要性，
    則依首開規定，本件假處分之聲請於法不合，應予駁回。原
    法院駁回其聲請，核無違誤。抗告意旨指摘原裁定不當，求
    予廢棄，為無理由，應予駁回。
四、據上論結，本件抗告為無理由，爰裁定如主文。
中    華    民    國    95    年    5     月    2     日
                  民事第八庭  審判長法  官  吳景源
                                    法  官  連正義
                                    法  官  滕允潔
正本係照原本作成。
不得抗告。
中    華    民    國    95    年    5     月    4     日
                                    書記官  黃麗玲


司法院資訊處製作；財團法人民間司法改革基金會備份。
